【裁判字號】    96,訴,9999
【裁判日期】    970121
【裁判案由】    確認委任關係不存在等
【裁判全文】
臺灣臺北地方法院民事裁定              96年度訴字第9999號
原      告  甲○○
被      告  瑪其衛國際有限公司
特別代理人  丙○○
            乙○○
上列當事人間確認委任關係不存在事件，原告聲請選任特別代理
人事件，本院裁定如下：
    主  文
選任丙○○（男，41歲，民國○○年○月○○日生，身分證統一編號
：Ｚ000000000號）、乙○○（女，民國○○年○○月○日生，身分證
統一編號：Ｚ000000000號）於原告對被告瑪其衛國際有限公司提
起本院九十六年度訴字第九九九九號確認委任關係不存在事件時
，為被告瑪其衛國際有限公司之特別代理人。
    理  由
一、聲請意旨略以：原告起訴請求確認與被告瑪其衛國際有限公
    司（下稱瑪其衛公司）間董事委任關係暨股東關係均不存在
    ，惟原告係被告瑪其衛公司現所登記之唯一董事，依法為被
    告瑪其衛公司之法定代理人，除聲請人以外尚無其他代表人
    可行使職權，爰依民事訴訟法第51條之規定，聲請選任相對
    人瑪其衛公司之特別代理人等語。
二、按對於無訴訟能力人為訴訟行為，因其無法定代理人，或其
    法定代理人不能行代理權，恐致久延而受損害者，得聲請受
    訴法院之審判長，選任特別代理人；選任特別代理人所需費
    用，及特別代理人代為訴訟所需費用，得命聲請人墊付，民
    事訴訟法第51條第1項、第52條定有明文。
三、經查，本院96年度訴字第9999號確認委任關係不存在等事件
    ，因被告瑪其衛公司為一人公司，除原告外別無其他股東，
    有原告所提出公司變更登記表可佐，且經本院調取該公司之
    公司卷宗查核屬實。是以，被告瑪其衛公司實際上已無人代
    表進行訴訟，原告之請求，核與民事訴訟法第51條第1項規
    定相符，應予准許。又本件原告係以陳彥霖為原任董事，預
    先於93年5月間偽簽原告簽名及偽蓋印章，偽造瑪其衛公司
    股東同意書及變更登記申請書，以原告出資新臺幣500萬元
    承受陳彥霖股份並被推為董事為由，持向臺北市政府辦理變
    更登記，惟原告並未出資亦未參與股東會及同意擔任被告之
    股東及董事等語，提起訴訟。本件曾經原告提起偽造文書告
    訴，經臺灣臺北地方法院檢察署94年度他字第5263號、94年
    度偵字第21133號、95年度偵續字第63號、95年度偵續一字
    第67號偵辦在案，其中就案外人李純經不起訴處分確定，陳
    彥霖則通緝在案。而依該案證人即承辦相關轉讓事宜之會計
    師乙○○及承辦人林秀琴之證言，原告相關資料係陳彥霖所
    提出予乙○○辦理相關公司變更登記，變更登記申請書上的
    章是陳彥霖交予承辦人林秀琴辦理，股東同意書亦係陳彥霖
    拿回簽名後交付林秀琴（臺灣臺北地方法院檢察署95年度偵
    續一字第67號偵查卷第95年6月26日訊問筆錄第6頁、第3頁
    、第4頁）。而丙○○復為被告瑪其衛公司前任之唯一董事
    暨股東，而內容為「聲請人出資承受相對人瑪其衛公司」之
    股東同意書上有丙○○之簽名，且公司變更登記申請書上亦
    蓋有其印章，足見丙○○為原告受讓被告瑪其衛公司股份之
    直接前手，則關於被告瑪其衛公司之業務及原告是否確實出
    資承受被告瑪其衛公司等攸關本件訴訟實體爭執之相關事宜
    ，應無其他人較之更為了解。惟陳彥霖現已遭通緝，而被告
    瑪其衛公司於92年以前原名義負責人本為李純及實際負責人
    張順銘，為乙○○之兄嫂。該公司自92年後即未再實際經營
    ，然經乙○○之介紹接手該公司，並處理該公司變更登記事
    宜。本院參酌上情，認本件應以丙○○、乙○○為被告瑪其
    衛公司之特別代理人，代表被告瑪其衛公司為本件訴訟行為
    。
四、依民事訴訟法第51條第1項、52條，裁定如主文。
中    華    民    國    97    年    1     月    21    日
                  民事第二庭    法  官  蔡政哲
以上正本係照原本作成
本件不得抗告
中    華    民    國    97    年    1     月    21    日
                                書記官  曾靖雯


司法院資訊處製作；財團法人民間司法改革基金會備份。
